臺灣高等法院刑事裁定
111年度聲字第902號
聲明異議人
即  受刑人  陳文彬




上列聲明異議人因違反槍砲彈藥刀械管制條例等案件，對於臺灣
臺北地方檢察署檢察官之執行指揮（110年執更助惻字第189號、
107年執更惻字第1471號），聲明異議，本院裁定如下：
    主  文
聲明異議駁回。
    理  由
一、聲明異議意旨略以：聲明異議人即受刑人陳文彬針對本院11
    0年度聲字第30號裁定依法提起聲明異議。在數罪併罰而有
    二裁判以上，應定其應執行刑之案件，法院所為刑之酌定，
    固屬自由裁量事項，然對於法律之內、外部界限，仍均應受
    其拘束。又除法律所規定之外部界限外，尚應受比例原則及
    公平正義原則之規範。原定刑裁定附表所示各罪，總刑期為
    10年6月，參酌聲明異議狀所舉其他案件減刑之比例，應依3
    /5之比例定刑6年3月，110年度聲字第30號裁定所定應執行
    刑明顯有失比例原則及公平原則，請求重新裁定，寬減刑期
    ，讓受刑人早日重新做人云云。
二、按受刑人以檢察官執行之指揮為不當者，得向諭知該裁判之
    法院聲明異議，刑事訴訟法第484條定有明文。所稱「檢察
    官執行之指揮不當」，應係指檢察官有積極執行指揮之違法
    及其執行方法有不當等情形而言（最高法院77年台抗字第74
    1號裁定、95年度台抗字第486號裁定意旨參照）。又刑罰執
    行，由檢察官依指揮書附具之裁判書為之，刑事訴訟法第45
    7條第1項、第458條規定至明；而判決確定後即生效力，檢
    察官如依確定判決內容為指揮執行，自難指檢察官執行之指
    揮為違法或其執行方法不當；除「法院之確定判決」或「定
    執行刑之確定裁定」有違法情事，經非常上訴或再審程序，
    加以撤銷或變更者外，原確定裁判有其執行力，檢察官應據
    以執行；從而，於法院之確定裁判變更前，檢察官據以執行
    ，其執行之指揮即難認有違法或不當（最高法院100年度台
    抗字第936號、101年度台抗字第301號、103年度台抗字第62
    4號裁定意旨參照）。次按受刑人聲明異議之客體，應以檢
    察官執行之指揮為限。倘受刑人並非針對檢察官執行之指揮
    認有不當，其所為聲明異議於程序上已難謂適法，法院自應
    以裁定駁回其異議（最高法院102年台抗字第404號裁定意旨
    參照）。準此，刑事訴訟法第484條之聲明異議之客體，其
    範疇應以檢察官執行之指揮為限，對於法院所為之判決或裁
    定不服者，則應循上訴或抗告之程序尋求救濟，若裁判業經
    確定，則應另行依再審或非常上訴之程序加以救濟，自非得
    以聲明異議方式為之。　
三、經查：
㈠、受刑人聲明議異狀前首先表明係對本院110年度聲字第30號裁
    定「於法提起聲明異議」，然訴之聲明除記載本院上開裁定
    外，又載明「臺灣臺北地方檢察署檢察官之執行指揮書（甲
    ）110年執更助惻字第189號」、「臺灣臺北地方檢察署檢察
    官之執行指揮書（甲）107年執更惻字第1471號」，依其文
    義，「107年執更惻字第1471號」僅係作補充說明之用，受
    刑人係針對臺灣臺北地方檢察署檢察官110年執更助惻字第1
    89號執行指揮書聲明異議，先予敘明。
㈡、本院110年度聲字第30號裁定係於民國110年1月11日作成，嗣
    經最高法院於110年3月4日以110台抗字第304號裁定駁回抗
    告確定在案，此有本院上開裁定及本院被告前案紀錄表附卷
    可查。而本院110年度聲字第30號裁定於理由中業已說明「
    審酌受刑人如附表各罪所示刑度之外部限制（總刑期為有期
    徒刑10年6月），且附表編號1至4所示之罪前經本院以109年
    度聲字第4075號裁定合併應執行有期徒刑5年6月確定；並考
    量受刑人所犯如附表編號1、2所示之罪均為施用第二級毒品
    罪，其犯罪類型、行為態樣、動機均相同，責任非難重複之
    程度較高；又附表編號3、5均為非法持有可發射子彈具殺傷
    力之槍枝罪，其犯罪時間亦相近，犯罪類型、行為態樣、動
    機均相同，責任非難重複之程度較高；而施用第二級毒品罪
    、非法持有可發射子彈具殺傷力槍枝罪與附表編號4妨害公
    務罪部分，則分屬不同類別，犯罪類型、行為態樣、動機均
    不相同，並無重複非難；另審酌其所犯各罪之法律目的、受
    刑人違反之嚴重性、所犯數罪為整體非難評價，及貫徹刑法
    量刑公平正義理念之內部限制等」定其應執行刑為有期徒刑
    9年等語，顯已具體詳述定應執行刑之裁量審酌理由。
㈢、又臺灣臺北地方檢察署檢察官110年執更助惻字第189號執行
    指揮書係檢察官依據本院110年度聲字第30號裁定之主文核
    發，由形式觀之檢察官執行之指揮無何違法或不當之處，有
    本院110年度聲字第30號裁定可憑。觀之受刑人提出之刑事
    聲明異議狀提及之案號為本院「110年度聲字第30號」裁定
    及該狀所載內容，受刑人指摘該裁定定應執行刑過重，與其
    他定應執行刑案件相較減輕甚少，有違比例原則云云。核其
    聲明異議之內容，僅對檢察官據以指揮執行之本院110年度
    聲字第30號裁定聲明異議，並未就臺灣臺北地方檢察署檢察
    官110年執更助惻字第189號執行指揮，究有何積極執行指揮
    之違法或其執行方法有何不當之處加以具體指摘。揆諸前揭
    說明，受刑人非對檢察官執行指揮不當聲明異議，顯與刑事
    訴訟法第484條聲明異議之要件不符。
四、綜上所述，受刑人徒以檢察官據以指揮執行之裁定為異議對
    象，實非對於檢察官之執行指揮或其執行方法有何具體指摘
    ，核無理由，應予駁回。　　　　　　
據上論斷，依刑事訴訟法第486條，裁定如主文。
中　　華　　民　　國　　111 　年　　3 　　月　　10　　日
  　　　　     　 刑事第十六庭  審判長法　官  劉嶽承
                                      法　官  古瑞君
                                      法　官  廖紋妤
以上正本證明與原本無異。      
如不服本裁定，應於收受送達後5日內向本院提出抗告狀。
                                      書記官  江珮菱
中　　華　　民　　國　　111 　年　　3 　　月　　11　　日